

Горецкая Марина Владимировна

HTML-верстальщик, Front-end developer (Junior +)

Образование: высшее

Дата рождения: 23.07.1986 (35 лет)

Город: Минск

Телефон: +375 (44) 5900-401

Email: marina.goretskaya.2307@gmail.com Skype (логин): live:.cid.3aa02d4540456fe0

КРАТКОЕ ОПИСАНИЕ

Нахожусь в поиске новой карьерной возможности на позицию Html-верстальщика или Junior front-end разработчика, где я могла бы стать частью крутой команды, использовать свои hard и soft skills и активно профессионально развиваться. Имею небольшой практический опыт в коммерческой разработке.

ОПЫТ РАБОТЫ

ТЕХНИК-ПРОГРАММИСТ (ТЕХНИЧЕСКИЙ СПЕЦИАЛИСТ)

июнь 2020 – октябрь 2021 (1 г. 5 мес.)

Студия Борового, Минск

Должностные обязанности:

Верстка (html, css), заполнение контентом сайтов на Bitrix, Wordpress, кастомизация сайтов на шаблоне под нужды заказчика, тестирование, менеджмент проекта, общения с заказчиками, приемка и исправление багов, постановка задач на других сотрудников, обучение заказчиков работе с сайтами, внесение правок на php

HTML-ВЕРСТАЛЬЩИК

март 2019 - апрель 2020 (1 г. 2 мес.)

Caffesta, Минск

Должностные обязанности:

Верстка приложения (html, css (sass), JQuery, native JS, git, Webpack), React (практический опыт около месяца)

ТЕХНИЧЕСКИЙ РЕДАКТОР, ВЕРСТАЛЬЩИК

июль 2005 - январь 2019 (13 лет)

Издательство «Вышэйшая школа», Минск

Должностные обязанности:

Верстка и техническое редактирование книг (InDesign, Illustrator, CorelDraw и др.)

ОБРАЗОВАНИЕ

ТЕХНИЧЕСКИЙ И ЛИТЕРАТУРНЫЙ РЕДАКТОР (высшее образование)

2005-2010

Издательское дело, БГТУ, Минск

ОПЕРАТОР ЭНиВ (профессионально-техническое образование)

2002-2005

МГПТК полиграфии, Минск

ДОПОЛНИТЕЛЬНОЕ ОБРАЗОВАНИЕ

PA3PAБOTKA WEB-CAЙTOB HA HTML5, CSS3, JS; PA3PAБOTKA WEB-ПРИЛОЖЕНИЙ HA JAVASCRIPT

2017-2018

IT Academy (ОЦ ПВТ), Минск

ПОРТФОЛИО

Самые крайние работы по верстке (выполнены в качестве тестовых заданий):

- https://marinagoretskaya.github.io/Eng-diagnost/
- https://marinagoretskaya.github.io/Sys/

Сайты, в работе над которыми принимала участие в студии разработки сайтов:

- https://www.kia.by/
- https://fermentpark.com/
- https://holography.by/
- https://belnotary.by/
- https://emakom.by/ (сайт на шаблоне частичная интеграция, частичная верстка, контент)
- https://dalisia.by/ (сайт на шаблоне частичная интеграция, частичная верстка, контент)
- https://keng.by/ и др.

Демо-версия десктопного приложения компании Caffesta:

• http://demo.caffesta.com:8080

Выпускной проект курса ОЦ ПВТ по html-верстке:

• https://MarinaGoretskaya.github.io/Energometsistem

Другие:

- https://marinagoretskaya.github.io/quiz e-stado
- https://MarinaGoretskaya.github.io/NurserySupply
- https://marinagoretskaya.github.io/EditDoc
- https://MarinaGoretskaya.github.io/Kamako

ЛИЦЕНЗИИ И СЕРТИФИКАТЫ

Сертификат по программе «Администратор. Базовый» Компания «1С-Битрикс»

июнь 2020

Сертификат по программе «Контент-менеджер»

Компания «1С-Битрикс»

май 2020

<u>Certificate for successfully completing the course</u> «Front-end fundamentals»

IT Academy декабрь 2017

ЛИЧНЫЕ КАЧЕСТВА

- Внимательность к деталям.
- Обучаемость, пытливый ум.
- **Командная работа.** Ценю и использую советы более опытных коллег, делюсь своим опытом. Неконфликтна.
- Целеустремленность (регулярно занимаюсь самообразованием).
- Аккуратность.
- Стремление четко выполнять поставленные задачи.
- Инициативность.
- Трудностей не боюсь, отношусь к ним как к задачам, которые необходимо выполнить. Если что-то не знаю изучаю вопрос.

ДОПОЛНИТЕЛЬНАЯ ИНФОРМАЦИЯ

Стек технологий, которые использовала в проф. деятельности: HTML, CSS, Sass, Flexbox, Grid, Bootstrap, JQuery, JavaScript, git, БЭМ, базовые навыки TypeScript, React (практический коммерческий опыт на React – около месяца). Использую в работе ide PHPStorm; уверенно пользуюсь Photoshop, Figma; применяю в работе принципы кроссбраузерной валидной адаптивной верстки. Английский язык на уровне чтения документации и элементарного общения (A2).

Начало моей профессиональной деятельности – более чем 10-летний опыт работы верстальщиком (техническим редактором) в книжном издательстве.

На протяжении 7 месяцев в 2017—2018 гг. успешно обучалась на 2 ступенях курса Front-end-development в Образовательном центре ПВТ, выполняла множество практических заданий, постоянно занимаюсь самостоятельным изучением стека Front-end-разработки.

Далее (1 г. 2 мес.) работала html-верстальщиком в компании, занимающейся разработкой ПО для автоматизации точек обществ. питания и магазинов.

До текущего момента (1 г. 6 мес.) работала в должности **техника-программиста** в студии разработки сайтов. Выполняла задачи по html-верстке, наполнению сайтов на Bitrix и WordPress, менеджменту, тестированию, на постоянной основе вела прямое общение с заказчиками, проводила обучения по работе с сайтами, вносила правки на php. Благодаря такому широкому спектру задач отлично прокачала свои soft skills.